臺灣高等法院刑事判決　　　　　　　　　　　　　九十一年度上訴字第二四七三號
　　上　訴　人
　　即　被　告　乙○○
　　指定辯護人　本院甲○
右上訴人因違反槍砲彈藥刀械管制條例案件，不服臺灣板橋地方法院九十年度訴字第
二一六九號，中華民國九十一年七月五日第一審判決（起訴案號：臺灣板橋地方法院
檢察署八十九年度偵字第四一九五號），提起上訴，本院判決如左：
    主    文
上訴駁回。
    事    實
一、乙○○於民國（下同）八十二年間，因違反前肅清煙毒條例案件，經本院判處有
    期徒刑三年二月確定，同年間，復因違反麻醉藥品管理條例案件，經台灣板橋地
    方法院判處有期徒刑五月確定，嗣二案定其應執行刑為有期徒刑三年五月，自八
    十三年一月七日起入監服刑（刑期自八十二年十二月二十二日起算），迄八十四
    年四月七日因縮短刑期假釋出監，甫於八十六年五月一日執行完畢，猶不知警惕
    ，復未經許可，即基於製造可發射子彈具有殺傷力槍枝之概括犯意，先於八十八
    年十二月間某日，在位於臺北縣三重市○○路之「湯城廣場」內，以新臺幣（下
    同）六千五百元之價格，向一位姓名年籍不詳綽號「小黃」之男子，購得仿BERE
    TTA 廠半自動手槍製造之金屬玩具手槍一枝（槍枝管制編號：00000000
    00號，其槍管原為塑膠材質，惟同時附贈有內含阻鐵之金屬槍管），並持赴同
    縣新店市灣潭某廢棄鐵工廠內，以其所有之電鑽等木工工具，將購槍時所附金屬
    槍管內之阻鐵打斷鑽通，再將該玩具槍之塑膠槍管換裝為該金屬槍管，使之具有
    殺傷力，而製造可發射子彈具有殺傷力槍枝，迨換裝製造完成後，即持赴位於臺
    北縣新店市○○路一五九號「國泰汽車修配廠」內藏放，復於八十九年二月十七
    日，在上開「湯城廣場」內，以六千五百元之價格，向「小黃」購得仿 WALTHER
    廠半自動手槍製造之金屬玩具手槍一支（槍枝管制編號：0000000000
    號，其槍管原為塑膠材質，惟同時附贈有內含阻鐵之金屬槍管），並持赴同縣新
    店市灣潭某廢棄鐵工廠內，以其所有之電鑽等木工工具，將購槍時所附金屬槍管
    內之阻鐵打斷鑽通，再將該玩具槍之塑膠槍管換裝為該金屬槍管，使之具有殺傷
    力，而製造可發射子彈具有殺傷力槍枝，迨換裝製造完成後，亦持赴「國泰汽車
    修配廠」內藏放。嗣於八十九年二月十九日上午零時許，為警循線在「國泰汽車
    修配廠」內查獲，並扣得上開經改造具有殺傷力之玩具手槍二枝。
二、案經臺北縣政府警察局土城分局報請臺灣板橋地方法院檢察署檢察官偵查起訴。
    理    由
一、訊據上訴人即被告乙○○矢口否認有右揭犯行，辯稱：查扣之玩具手槍兩支不是
    我改造的，是我向綽號「威廉」買的云云。惟查：右揭事實，業據被告乙○○迭
    於警訊、檢祭官訊坦承不諱（見偵查卷第十頁背面、第十一頁、第十七頁、第三
    十三頁背面、第三十四頁，及原審卷第七十一頁、第一○九頁），並有逕行搜索
    結果報告書一份（見偵查卷第二頁）、與查獲現場照片八幀附卷可稽，且扣案之
    上開玩具手槍二枝（槍枝管制編號：0000000000、00000000
    00號），其中槍枝管制編號為0000000000號者，係仿BERETTA 廠半
    自動手槍製造之金屬玩具槍換裝土製金屬管而成之改造手槍，機械性能良好，具
    有殺傷力。另一槍枝管制編號為0000000000號者，亦係仿WALTHER 廠
    半自動手槍製造之金屬玩具槍換裝土製金屬管而成之改造手槍，具發射彈丸功能
    ，具有殺傷力等情，復有內政部警政署刑事警察局八十九年二月十九日刑鑑字第
    六二九六二號鑑驗通知書一份附卷可稽（見偵查卷第三頁），堪信被告之自白確
    與事實相符。被告於上訴意旨中改稱系爭二枝手槍買來就這樣，伊並無無製造殺
    傷力之改造手槍云云，顯係臨訟卸責之辯詞，委不足採。至公訴人雖認被告改造
    上開玩具手槍之際，除將購槍時所附贈金屬槍管內之阻鐵打斷鑽通外，並有裁製
    該等金屬槍管尺寸之行為云云，惟被告當時將該等金屬槍管內之阻鐵打斷鑽通後
    ，即逕行將之換裝於上開玩具手槍等情，業據被告供明在卷（見偵查卷第三十三
    頁背面），且該等金屬槍管既係被告購槍時所附贈者，其尺寸自應與被告所購買
    之上開玩具手槍相符，衡諸常情亦無另行加工裁減尺寸之必要，尚且核諸全卷並
    無無其他積極事證足資證明，自難遽認被告確有此部分裁製金屬槍管尺寸之行為
    ，公訴人就此容有誤會，併此敘明。綜上所述，本案事證已臻明確，被告犯行洵
    堪認定，依法應予論科。
二、按查扣案之改造玩具手槍二枝，均係具有殺傷力之槍枝，屬槍砲彈藥刀械管制條
    例第四條第一項第一款所稱之可發射子彈具有殺傷力之槍砲，依同條例第五條規
    定，非經中央主管機關許可不得持有，被告未經許可換裝改造該等槍枝，核其所
    為，係犯槍砲彈藥刀械管制條例第十一條第一項之未經許可製造可發射子彈具有
    殺傷力之改造玩具槍枝罪；其先後二次犯行，時間緊接，犯罪構成要件相同，所
    犯罪名又屬同一，顯係基於概括犯意反覆而為，為連續犯，應依刑法第五十六條
    規定論以一罪，並加重其刑；至其製造後持有該等槍枝之低度行為，應為製造之
    高度行為所吸收，不另論罪。另被告於八十二年間，因違反前肅清煙毒條例案件
    ，經本院判處有期徒徒三年二月確定，同年間，復因違反麻醉藥品管理條例案件
    ，經台灣板橋地方法院判處有期徒刑五月確定，嗣二案定其應執行刑為有期徒刑
    三年五月，自八十三年一月七日起入監服刑（刑期自八十二年十二月二十二日起
    算），迄八十四年四月七日因縮短刑期假釋出監，甫於八十六年五月一日執行完
    畢，有臺灣高等法院檢察署刑案紀錄簡覆表一份附卷足憑，其於五年內再犯本案
    有期徒刑以上之罪，為累犯，應依刑法第四十七條規定遞加重其刑。
三、原審認被告罪證明確，適用槍砲彈藥刀械管制條例第十一條第一項，刑法第十一
    條前段、第五十六條、第四十七條、第四十二條第二項、第三十八條第一項第一
    款，罰金罰鍰提高標準條例第二條，現行法規所定貨幣單位折算新臺幣條例第二
    條，並審酌被告擅自將玩具手槍改造為具有殺傷力之槍枝，嚴重威脅社會治安，
    並參酌其犯罪手段、犯罪後坦承犯行態度良好等一切情狀，量處有期徒刑伍年貳
    月，併科罰金新臺幣壹拾萬元，罰金如易服勞役，以銀元佰元即新臺幣玖佰元
    折算壹日，並就扣案具有殺傷力之仿BERETTA 廠半自動手槍製造之改造金屬玩具
    手槍一枝（槍枝管制編號：0000000000號）及仿WALTHER 廠半自動手
    槍製造之改造金屬玩具手槍一枝（槍枝管制編號：0000000000號），
    均屬違禁物，均依刑法第三十八條第一項第一款之規定宣告沒收。另說明起訴書
    犯罪事實欄內雖記載本件查獲時警方一併扣得子彈一顆、空彈殼二十一顆、鉛質
    彈頭一包、玩具槍用底火帽二包、黑色火藥一小罐等物云云，惟該等物品均係被
    告充作其製造子彈所用之物一節，業據其自承在卷（見偵查卷第三十四頁），而
    被告所涉之此部分未經許可製造子彈犯嫌，與本件起訴論罪之未經許可製造具有
    殺傷力改造玩具槍枝犯行，並無何等裁判上一罪或實質上一罪之關係，本院不得
    併予審究，而應由檢察官另行偵辦，則上述警方一併查扣之物品，亦難認與本案
    具有何等關連性，爰不予宣告沒收等情，經核認事用法尚無不合，量刑亦稱妥適
    ，被告上訴意旨仍執前詞否認犯罪而指摘原判決不當，為無理由，應予駁回。
據上論斷，應依刑事訴訟法第三百六十八條，判決如主文。
案經檢察官劉斐玲到庭執行職務。
中      華      民      國    九十一    年      十      月      八      日
                            臺灣高等法院刑事第十五庭
                                審判長法  官  房  阿  生
                                      法  官  雷  元  結
                                      法  官  蔡  光  治
右正本證明與原本無異。
如不服本判決應於收受送達後十日內向本院提出上訴書狀，其未敘述上訴之理由者並
得於提起上訴後十日內向本院補提理由書（均須按他造當事人之人數附繕本）。
                                      書記官  王  才  生
中      華      民      國    九十一    年      十      月      九      日
附錄：本案論罪科刑法條全文
槍砲彈藥刀械管制條例第十一條：
未經許可，製造、販賣或運輸第四條第一項第一款所稱其他可發射金屬或子彈具有殺
傷力之各式槍砲者，處五年以上有期徒刑，併科新臺幣一千萬元以下罰金。
未經許可，轉讓、出租或出借前項所列槍砲者，處三年以上十年以下有期徒刑，併科
新臺幣七百萬元以下罰金。
意圖供自己或他人犯罪之用，而犯前二項之罪者，處無期徒刑或七年以上有期徒刑，
併科新臺幣一千萬元以下罰金。
未經許可，持有、寄藏或意圖販賣而陳列第一項所列槍砲者，處一年以上七年以下有
期徒刑，併科新臺幣七百萬元以下罰金。
第一項至第三項之未遂犯罰之。
